Inventaris van de archieven van E. Canneman [levensjaren 1777-1861], (1700) 1795-1861 (1862); A. Canneman [levensjaren], (1813) 1844-1863; W. Canneman [levensjaren 1816-1881], 1833-1863
Nationaal Archief, Den Haag
Collectie 030 Canneman, (1904)
Canneman
1700-1863
merendeel 1795-1863
C22246
1.50 meter; 91 inventarisnummers.
Normale, geschreven, getypte en gedrukte stukken, geen bijzondere handschriften.
Nationaal Archief, Den Haag
Canneman, E. (1777-1861)
Canneman, A. (1813-1863)
Canneman, W. (1816-1881)
Elias Canneman werkte vanaf 1798 voor het Ministerie van Financiën. Na de opheffing van het departement in 1811 werd hij directeur der directe belastingen in het departement der Monden van de Maas. In 1813 was hij korte tijd lid van het Voorlopig Bewind, als secretaris en minister van Financiën. Zijn zoons A en W. Canneman waren officier der genie, resp. Indisch ambtenaar. Het archief bevat o.a. stukken betreffende de ambtelijke loopbaan van Elias Canneman; "herinneringen aan November 1814", stukken betreffende de liquidatie met de Franse Kroon; betreffende de opheffing van het Amortisatie-Syndicaat en een door Elias Canneman bijeengebrachte collectie 18e- en 19e-eeuwe stukken.
Archiefvorming
Geschiedenis van de archiefvormer
Elias Canneman, adjunct-secretaris der Beleenbank te Amsterdam, secretaris der commissie wegens her Intermediair Uitvoerend Bewind tot regeling der zaken te Amsterdam (1793), vervolgens chef de bureau aan het Agentschap van Financiën, Griffier van den Raad van Financiën, Secretaris-Generaal van het Departement van Financiën van het koninkrijk Holland en van den Intendant-Generaal van Financiën in de Hollandsche departementen van het Fransche Keizerrijk, Directeur der directe belastingen in het departement van de Monden van de Maas, Commissaris-Generaal van Financiën der Verenigde Nederlanden, Staatsraad van het koninklijk der Nederlanden en commissaris tot de liquidatie met de Fransche Kroon, koninklijk commissaris bij de Nederlandsche Handelmaatschappij, lid van onderscheiden Staatscommissiën.
Geschiedenis van het archiefbeheer
De verwerving van het archief
De rechtstitel is (nog) onbekend
2.21
Aanwijzingen voor de gebruiker
Openbaarheidsbeperkingen
Volledig openbaar.
Materiële beperkingen
Aanvraaginstructie
Openbare archiefstukken kunnen online worden aangevraagd en gereserveerd. U kunt dit ook via de terminals in de studiezaal van het Nationaal Archief doen. Om te kunnen reserveren dient u de volgende stappen te volgen:
U maakt een profiel aan op www.gahetna.nl, en logt vervolgens in
Via de archiefinventaris (alleen de beschrijvingen met rode nummers) selecteert u het gewenste archiefstuk door op de knop 'Reserveren' te klikken
In het volgende scherm geeft u aan op welke dag u het archiefstuk wilt inzien
Indien u zich bevindt in de studiezaal en een tafelnummer heeft ontvangen kunt u dit nummer vermelden. Als u geen tafelnummer heeft kunt u tafelnummer 777 laten staan
Vervolgens bevestigt u uw reservering door deze te versturen.
Verwant materiaal
Beschikbaarheid van kopieën
Verwante archieven
Voor het archief van Elias Canneman zie toegang 2.21.005.03
Beschrijving van de series en archiefbestanddelen
- Elias Canneman
  - Stukken betreffende de ambtelijke loopbaan van Elias Canneman, (aanstellingen enz.), Juli 1795-14 Maart 1862; 1; 158 stukken
  - Stukken bijeengebracht als secretaris der commissie wegens het Intermediair Uitvoerend Bewind tot regeling der zaken te Amsterdam, 12 Juni 1798-28 Juni 1798; 2; 56 stukken
  - Rekening en verantwoording van de leden van het Uitvoerend Bewind wegens eene somme van tachtigduizend guldens, 1798; 3; 1 stuk
  - "Begrooting der inkomsten van de ingezetenen der geheele Republicq", door P. L. van de Kasteele, zonder jaar, met naschrift van 1803., 4; 2 stukken
  - "Memorie van het geene Wouter Jochems en Zoon zijn competeerende voor de op hun eigen naam aan den Lande verstrekte somma van f 330.000" met bijbehoorende stukken, 1800 (?); 5; 5 stukken
  - Geliquideerde rekeningen van Elias Canneman als Griffier van den Raad van Financiën, met bijbehoorende stukken, 6 April 1803-30 April 1805; 6; 9 stukken
  - Aanteekening eener gehouden conferentie met de burgers van Vloten, Gogel en Jochems over opgezegde beleeningen, 26 December 1803; 7; 1 stuk
  - Copie-"Rapport op de propositie om alle inkomende en uitgaande rechten te bezwaren met een per mille", door M. en S., November 1804; 8; 1 stuk
  - Copie-missive van Gogel "aan (z)ijn vriend Elias Canneman" betreffende de invordering en administratie der openbare middelen met "reflexiën" van J. Goldberg, 28 November 1804; 9; 2 stukken
  - Geliquideerde rekeningen van Canneman als Secretaris-Generaal van het Departement van Financiën, met bijbehoorende stukken, 17 Juni 1805-October 1811; 10; 55 stukken
  - Copie-memorie tot aanbieding der begrooting van 1806, 19 December 1805; 11; 5 losse vellen
  - "Lijst van de geëmployeerden bij onderscheidene nationale collegiën en administratiën alhier in den Hage", 1805; 12; 1 stuk
  - Missive van den inspecteur O. van Swinderen te Groningen aan Canneman, over de invordering der middelen, 6 December 1806; 13; 5 losse vellen
  - "Comparatie van de kostbaarheid der regering in de departementen voor Politie en Financiën" met die van het jaar 1802, 1806 (?); 14; 1 stuk
  - Stukken betreffende de financiën der voormalige Sociëteit van 's-Gravenhage, (1799), 22 Mei 1807-9 September 1812; 15; 17 stukken
  - Stukken betreffende de begrootingen van 1809 en 1810., 16; 7 stukken
  - Passen voor buitenlandsche reizen, 26 Juni 1810-9 Juli 1838; 17; 15 stukken
  - Copieën betreffende het beheer der financiën in de Hollandsche departementen van het Fransche Keizerrijk, 26 December 1810-7 Januari 1813; 18; 111 stukken
  - Stukken betreffende het beheer der voormalige Nassausche domeinen, (1788)-1811; 19; 34 stukken
  - "Capittelzaken en Duitsche Orde, balije van Utrecht", (1803) 1811-1814; 20; 46 stukken
  - "Exposé van den aart, de inrichting en de voordeelen der Hollandsche Loterij", met bijbehoorende stukken, 1811 (?); 21; 12 stukken
  - Geliquideerde rekeningen van Canneman als Secretaris-Generaal der Intendance van Financiën, met bijbehoorende stukken, 4 April 1811-8 December 1814; 22; 26 stukken
  - "Département des Bouches de la Meuse-Contributions directes-, Tableau Général des Employés", 20 Januari 1813; 23; 1 stuk
  - "Herinneringen aan November 1813" en volgende maanden, (proclamatiën enz.), 9 November 1813-26 Juni 1816; 24; 41 stukken
  - Stukken betreffende het beheer der Nederlandsche financiën in 1813-1814., 25; 49 stukken
  - "Extract uit het algemeen verslag der verrigtingen van de commissie belast met de werkzaamheden voortvloeiende uit de wet van 14 Mei 1814 tot herstel der Nationale Schuld", met bijbehoorende stukken, 1 Juni 1815; 26; 21 stukken
  - Stukken betreffende de liquidatie met de Fransche Kroon:, 27-47
    - Wetten, besluiten en aanteekeningen van vroeger tijd, geraadpleegd bij de beraadslagingen der commissie van liquidatie, 10 Juli 1791-13 Juni 1814, 27; 47 stukken
    - Koninklijke besluiten behelzende instructiën voor Canneman als commissaris, gedeeltelijk met bijlagen, 3 December 1814-28 Maart 1820, 28; 20 stukken
    - Minuut-rapporten aan den Koning, gedeeltelijk met bijlagen, 2 Maart 1816-16 October 1826, 29; 114 stukken
    - Minuut-missiven aan den Minister van Buitenlandsche Zaken, gedeeltelijk met bijlagen, 8 Februari 1816-14 Juli 1819, 30; 58 stukken
    - Ingekomen (en eenige minuut-uitgaande) stukken volgens inventaris, 4 Januari 1814-10 Maart 1817, 31; 66 stukken
    - Ingekomen stukken buiten inventaris, 15 December 1813-20 April 1819, 32; 23 stukken
    - Missives van den Minister van Buitenlandsche Zaken met bijlagen, 24 Januari 1816-9 Juni 1819, 33; 85 stukken
    - Tables sommaires des protocoles, 24 Februari 1816-22 Maart 1819, 34; 112 stukken
    - Bijlagen bij de tables sommaires, April 1816-29 Mei 1817, 35; 26 stukken
    - Copieën van diverse stukken betreffende de behandeling der liquidatiezaken te Parijs, 18 Januari 1815-31 December 1816, 36; 101 stukken
    - Copieën als voren, 10 Januari 1817-21 Juni 1824, 37; 81 stukken
    - Proces betreffende de betaling der achterstallige rente van de Hollandsche schuld over 1813, (9 Juli 1810) 30 Januari 1815-24 November 1816, 38; 55 stukken
    - Brieven van J. B. de Peueranda en C. Jubert aan Canneman over de zaken der liquidatie, 4 Januari 1816-6 Augustus 1819, 39; 19 stukken
    - Brieven van Germain te Brussel aan J. B. de Peueranda over zaken der liquidatie, 3 April 1816-3 Januari 1818, 40; 22 stukken
    - "Projet de Convention redigé par les commissaires liquidateurs et discuté dans la conférence du 24 Avril 1818"., 41; 1 stuk
    - "Observations sur quelques principes généraux qui pourraient faire l'objet de stipulations dans une nouvelle convention à conclure avec la France", met bijbehoorende stukken, (1818), 42; 18 stukken
    - Eerste project van het K. B. van 19 Maart 1819, betreffende de wijze van afdoening der nog onvoldane reclamatiën ten laste van Frankrijk, met bijbehoorenden staat., 43; 2 stukken
    - Koninklijke besluiten accordeerende voorschotten voor de huishoudelijke uitgaven van het Commissariaat, 4 April 1816-4 September 1817, 44; 9 stukken
    - Gesloten rekeningen van huishoudelijke uitgaven, met bijbehoorende stukken, 10 November 1817-10 Mei 1820, 45; 79 stukken
    - Nominatieve staten der uitgaven voor tractementen en huishoudelijke onkosten, met bijbehoorende stukken, 1 Februari 1816-31 Juli 1819, 46; 122 stukken
    - Stukken betreffende eene Spaansche leening te sluiten bij het huis Thuret te Parijs, 1818, 47; 5 stukken
  - Aanteekeningen betreffende de begrootingen van 1817-1819., 48; 4 stukken
  - Stukken betreffende de wet op de jacht, 1818-1819; 49; 21 stukken
  - Stukken betreffende het voorstel-Hennequin tot afschaffing van het dubbel recht op de binnenlandsche vaart, 1819; 50; 27 stukken
  - Provisioneele instructie voor de administrateurs van 's Rijks schatkist in de provinciën, met bijbehoorende stukken, December 1823; 51; 7 losse vellen
  - Stukken betreffende de Nederlandsche Handelmaatschappij, 29 Maart 1824-9 Juli 1852; 52; 175 stukken
  - Besluit tot vereenvoudiging der werkzaamheden van de Algemeene Rekenkamer, 2 September 1831; 53; 1 stuk
  - Stukken betreffende het Rijkskassierschap en de opheffing van het Amortisatie-Syndicaat, 1839-1840; 54; 39 stukken
  - Stukken betreffende de Maatschappij van Weldadigheid, 1841; 55; 10 stukken
  - Copie-missive van den Minister van Koloniën in zake de afschaffing der slavernij, (gedrukt), 1 Augustus 1842; 56; 1 stuk
  - Catalogus der bibliotheek van Elias Canneman, z. j.; 57
    19 losse vellen.
  - Documenten bijeengebracht door Elias Canneman:, 58-74
    - P.L. Van de Kasteele, Geldnegocatiën in Holland sedert 1524., 58; 2 losse vellen
    - Reglement der Staten-Generaal op de ambassaden en andere commissiën, 22 Juli 1700, 59; 1 stuk
    - Generale Petitiën voor 1712, 1715, 1725, 1728, 60; 55 losse vellen
    - Omstandig Relaas van de investituur van Willem IV als ridder van den Kouseband, met bijbehoorende stukken, 1733, 61; 4 stukken
    - Opstel in het Fransch over de werking van het crediet, ± 1745, 62; 1 stuk
    - Geschreven copie van het pamflet: "Aan het volk van Nederland", 1781, 63; 18 losse vellen
    - "Staat van alle schulden der Provinciën bij de Generaliteijt alsook der schulden van de Generaliteijt zelve", opgemaakt in 1786 door H. L. Wichers., 64; 1 stuk
    - "Consideratiën over den actueelen toestand der zaken", door L. P. van de Spiegel, 1790, 65; 1 stuk
    - "Algemeene Reflexiën op het ontwerp om eene contra-revolutie in Frankrijk uit te werken", door L. P. van de Spiegel, 1791, 66; 1 stuk
    - "Concept van verandering van de Unie van Utrecht," door L. P. van de Spiegel, 1799, met inliggenden brief van J. Goldberg., 67; 2 stukken
    - "Mémoire sur l'importance des possessions des Hollandais aux Indes Oriëntales", door Dirk van Hogendorp, April 1806, 68; 1 stuk
    - Stukken betreffende het plan der verheffing van de Universiteit te Leiden tot koninklijke Universiteit, 1808, 69; 14 stukken
    - "Discours de R. J. Schimmelpenninck sur le projet de loi relatif aux emprunts étrangers", 1 Juni 1816, 70; 1 stuk
    - "Mémoires sur les grains", de R. B., 5 October 1816-9 Januari 1817, 71; 5 stukken
    - Aanteekening en kaart betreffende de overstrooming in Noordholland op 4 Februari 1825., 72; 2 stukken
    - Eenige statistieke aanteekeningen, 1837, 73; 3 stukken
    - "Memorie wegens de bezwaren van het regt van registratie", zonder datum., 74; 1 stuk
  - Brieven aan Elias Canneman, nader vermeld op bijgebonden lijst., 75; 1 band
    Bevat 387 brieven
- A. Canneman, officier der genie, zoon van Elias Canneman.
  - Aanteekening betreffende 's Rijks Geschutgieterij, 21 Mei 1844; 76; 1 stuk
  - "Geschiedkundige bijzonderheden betreffende de stad Sluis in Vlaanderen", door P. Meesters., 77; 24 losse vellen
  - Nadrukken der Opregte Haarlemsche Courant van 18 en 20 November 1813, (November 1863); 78; 2 stukken
- W. Canneman, Indisch ambtenaar, zoon van Elias Canneman.
  - Stukken betreffende het instituut voor de Javaansche taal te Soerakarta, 18 December 1834-6 Augustus 1838; 79; 19 stukken
  - Translaten gebruikt bij het onderwijs aan het instituut voor de Javaansche taal te Soerakarta., 80; 1 band
  - Copie-nota betreffende het gouvernement Makasser, met geschiedkundige bijlagen, 1 Maart 1833; 81; 62 stukken
  - Stukken betreffende de Makassaarsche aangelegenheden, 23 Maart 1833-31 Maart 1846; 82; 148 stukken
  - Inkomende brieven bij W. Canneman als controleur te Wonosobo, 26 Juni 1838-27 December 1840; 83; 1 band
  - Modellenboek voor de cultuurinspectie, met drie inliggende stukken, 1839; 84; 4 stukken
  - Copie-contract met Boeleleng op Bali, 26 November 1841; 85; 1 stuk
  - Brieven van inlanders uit Bagelèn en Pekalongan, 12 April 1842-1 Januari 1863; 86; 58 stukken
  - Stukken betreffende de zaak van den Demang van Sitoebondo, 1844-1845; 87; 14 stukken
  - Stukken betreffende de gebeurtenissen van het jaar 1848 in Indië., 88; 12 stukken
  - Cultuurverslag van 1852., 89; 1 band
  - Bijvoegsels bij de Javasche Courant met opgaven van den stand van het rijstgewas, de resultaten van den suikeroogst en andere cultures, 28 Januari 1854-25 April 1863; 90; 113 stukken
  - Prijslijst van periodieken, te bekomen bij Lange en Co. te Batavia, 21 Augustus 1856; 91; 1 stuk